# 关于客户违约超期提货的收入确认

提问人：chenfanxin 时间：2017-08-07 11:37:17
公司存在大量的超期提货合同，如合同约定应在本年 5 月份提取货物，实质上是在 8 月份提取货物，销售合同中约定，在此过程货物的风险已经转移如发生灭失等非卖方原因导致相关的风险由买方负责，那我们能否确认收入基于收入确认条件风险转移，或者基于谨慎性原则待货物提取后才确认收入。

回答人：chenyiwei
请参考《计学撮要 2011 》中对“开出帐单但代管商品”情形下收入确认条件的说明。
“开出账单但代管商品”的销售，指按买方要求延迟交货，但买方取得了所有权并接受账单。 收入的确认应在买方取得所有权并满足以下条件之时： ① 很可能进行交货； ② 该项库存商品在销售时已经认定并随时可以交付给买方； ③ 买方明确地给予延迟交货的指令； ④ 适用通常的付款条件。 如果仅有购买或制造到时交货的商品的意向，不能确认收入。
楼上网友讨论的特定物和种类物的区别，就主要是针对上述的“该项库存商品在销售时已经认定并随时可以交付给买方”这一条件。当然也必须同时满足其他条件方可。